【裁判字號】    97,上訴,2207
【裁判日期】    970820
【裁判案由】    違反槍砲彈藥刀械管制條例
【裁判全文】
臺灣高等法院刑事判決                97年度上訴字第2207號
上  訴  人
即  被  告  甲○○
指定辯護人  林宇文  律師
上列上訴人因違反槍砲彈藥刀械管制條例案件，不服台灣板橋地
方法院97年度訴字第508號，中華民國97年3月24日第一審判決（
起訴案號：台灣板橋地方法院檢察署96年度偵字第29606號），
提起上訴，本院判決如下：
    主  文
原判決撤銷。
甲○○未經許可，寄藏可發射子彈具有殺傷力之改造槍枝，累犯
，處有期徒刑貳年捌月，併科罰金新臺幣萬元，罰金如易服勞
役，以新臺幣仟元折算壹日。扣案之仿FN廠1910型半自動手槍
製造再換裝土造金屬槍管而成之改造槍枝壹支（含彈匣壹個，槍
枝管制編號：0000000000號）沒收。
    事  實
一、甲○○前曾涉犯妨害自由、賭博、竊盜、公共危險、違反麻
    醉藥品管理條例、違反肅清煙毒條例、違反毒品危害防制條
    例等案件，其中於民國（下同）94年間，因公共危險案件，
    經臺灣高雄地方法院判處有期徒刑4月確定，甫於95年11月
    26日執行完畢（致使本件構成累犯）。詎猶不知悔改，未經
    中央主管機關許可，即基於寄藏可發射子彈具有殺傷力改造
    槍枝之犯意，於96年12月初某日，在臺北縣蘆洲市○○路某
    處，受一真實姓名年籍不詳綽號「阿生」之成年男子請託，
    代為保管具殺傷力之仿FN廠1910型半自動手槍製造再換裝土
    造金屬槍管而成之改造槍枝1支（含彈匣1個，槍枝管制編號
    ：0000000000號），並隨身攜帶，而寄藏之。嗣於96年12月
    6日晚間7時10分許在臺北縣蘆洲市○○街167巷口，為警盤
    查時自首犯罪並主動交出上開改造槍枝1枝（含彈匣1個）。
二、案經臺北縣政府警察局蘆洲分局報請臺灣板橋地方法院檢察
    署檢察官偵查起訴。
    理  由
壹、程序部分：
    按被告以外之人於審判外之言詞或書面陳述，除法律有規定
    者外，不得作為證據；又被告以外之人於審判外之陳述，雖
    不符第159條之1至第159條之4之規定，但經當事人於審判程
    序同意作為證據，法院審酌該言詞陳述或書面陳述作成時之
    情況，認為適當者，亦得為證據；當事人、代理人或辯護人
    於法院調查證據時，知有第159條第1項不得為證據之情形，
    而未於言詞辯論終結前聲明異議者，視為有前項之同意，刑
    事訴訟法第159條第1項、第159條之5規定甚明。經查，本判
    決後開所引用之各該被告以外之人於審判外之陳述，雖屬傳
    聞證據，惟均經被告甲○○、辯護人及檢察官於本院審理時
    表示無意見而不予爭執，且迄至言詞辯論終結前亦未聲明異
    議，本院審酌上開證據資料製作時之情況，尚查無違法不當
    及證明力明顯過低之瑕疵，亦認為以之作為證據應屬適當，
    故揆諸前開法律規定與說明，爰逕依刑事訴訟法第159條之5
    規定，認前揭證據資料均例外有證據能力。
貳、實體部分
一、上揭犯罪事實，業據被告甲○○於警詢、偵查、原審及本院
    審理時坦承不諱，並有搜索扣押筆錄1份、扣押物品目錄表1
    份、查獲現場暨扣案物品照片17幀附卷可稽，且本件警方所
    查扣之上開改造槍枝，經送請內政部警政署刑事警察局鑑驗
    結果，認係仿FN廠1910型半自動手槍製造再換裝土造金屬槍
    管而成之改造槍枝（含彈匣1個），機械性能良好，可擊發
    適用之子彈，具有殺傷力等節，有該局97年1月15日刑鑑字
    第0960188100號槍彈鑑定書1份在卷足憑，堪認被告上開自
    白確與事實相符。綜上所述，本案事證已臻明確，被告犯行
    洵堪認定。
二、核被告所為，係犯槍砲彈藥刀械管制條例第8條第4項之未經
    許可寄藏可發射子彈具有殺傷力之改造槍枝罪。查被告前於
    94年間，因公共危險案件，經臺灣高雄地方法院判處有期徒
    刑4月確定，甫於95年11月26日執行完畢，有本院被告前案
    紀錄表1份附卷可稽，其於前案有期徒刑執行完畢後5年內，
    故意再犯本案有期徒刑以上之罪，為累犯，應依刑法第47條
    第1項規定加重其刑。又刑法第62條關於自首規定所謂之「
    發覺」，係指該管公務員已知悉犯罪事實並知犯罪人為何人
    或對其發生嫌疑時，即得謂為已發覺，但此項對犯人之嫌疑
    ，仍須有確切之根據得為合理之可疑者，始足當之，若單純
    主觀上之懷疑，要不得謂已發生嫌疑；又所謂知悉，固不以
    確知其為犯罪之人為必要，但必其犯罪事實，確實存在，且
    為該管公務員所確知，始屬相當（最高法院20年上字第1721
    號、26年渝上字第1839號、72年台上字第641號、75年台上
    字第1634號判例意旨參照）。據證人即查獲本案之員警乙○
    ○於本院結證稱：有接到電話檢舉，電話裡面提到一個特定
    之車號，但沒有提到持槍人之特徵或持什麼款式之槍枝，我
    們接獲檢舉後有查證確實有這個車號，所以到現場進行部署
    ，後來發現被告並非車主，且因為當時被告騎車在小巷裡穿
    梭和一般騎士行徑不太一樣，所以我們高度懷疑他持有槍枝
    。將他攔截下來時，沒有質問他是否帶槍，因為怕他反抗，
    所以抓住他的手請他把身分證拿出來，他說沒帶身分證，我
    們跟他說人家檢舉他身上有東西，他就主動說你們不要找，
    我把槍交出來，我們在攔截之前對他個人姓名都不知道等語
    （見本院卷第49至50頁）。是員警依檢舉電話進行部署時，
    僅知車號，並未確知犯罪嫌疑人為何人，況被告亦非該車主
    ，足證警員對被告持有槍枝之事實僅係單純主觀上之懷疑，
    尚非有何確切之根據，故被告主動向員警坦承犯行並交出槍
    枝，自合於自首之要件，應依刑法第62條前段規定，減輕其
    刑，並先加後減之。原審予以被告論罪科刑，固非無見，惟
    查：被告此次犯行係於員警未發覺前即自首犯罪，已如前述
    ，原審未及審酌，容有未合，被告上訴請求從輕量刑云云，
    雖無理由，惟原判決既有上開可議之處，應由本院將原判決
    撤銷改判。爰審酌被告前有多次刑案前科，有本院被告前案
    紀錄表在卷可參，竟仍恣意受託寄藏具有殺傷力之改造槍枝
    ，非但對社會治安造成威脅，亦見其自身惡性尚未完全戒除
    ，此外，復參酌其犯罪之手段、所生危害、犯罪後尚知坦承
    犯行、目前工作狀況（有員工職務證明書1份在卷可憑）、
    家庭成員狀況（有戶口名簿影本1份在卷足參）等一切情狀
    ，量處如主文第2項所示之刑，併就其中罰金刑部分，諭知
    易服勞役之折算標準，以資懲儆。又扣案之改造槍枝1枝（
    含彈匣1個），依現狀具有殺傷力，而屬違禁物，已如上述
    ，爰依刑法第38條第1項第1款規定宣告沒收；又本件查獲時
    ，警方雖一併扣得改造子彈4顆，惟經送請內政部警政署刑
    事警察局鑑驗結果，尚無從認定該等子彈具有殺傷力，有上
    開槍彈鑑定書1份在卷可參，本院復查又無積極事證足認此
    等改造子彈係屬違禁物，且與被告所涉上開犯行並無何等關
    連，爰不予宣告沒收，附此敘明。
據上論斷，應依刑事訴訟法第369條第1項前段、第364條、第299
條第1項前段，槍砲彈藥刀械管制條例第8條第4項，刑法第11條
前段、第47條第1項、第42條第3項、第62條前段、第38條第1項
第1款，判決如主文。
本案經檢察官陳大偉到庭執行職務。
中    華    民    國    97    年    8     月    20    日
                  刑事第十五庭審判長法  官  吳昭瑩
                                    法  官  李釱任
                                    法  官  蘇隆惠
以上正本證明與原本無異。
如不服本判決，應於收受送達後十日內向本院提出上訴書狀，其
未敘述上訴之理由者並得於提起上訴後十日內向本院補提理由書
（均須按他造當事人之人數附繕本）。
                                    書記官  吳玉華
中    華    民    國    97    年    8     月    20    日
附錄本案論罪科刑法條全文：
槍砲彈藥刀械管制條例第8條
未經許可，製造、販賣或運輸鋼筆槍、瓦斯槍、麻醉槍、獵槍、
空氣槍或第4條第1項第1款所定其他可發射金屬或子彈具有殺傷
力之各式槍砲者，處無期徒刑或5年以上有期徒刑，併科新臺幣1
千萬元以下罰金。
未經許可，轉讓、出租或出借前項所列槍枝者，處5年以上有期
徒刑，併科新臺幣1千萬元以下罰金。
意圖供自己或他人犯罪之用，而犯前2項之罪者，處無期徒刑或7
年以上有期徒刑，併科新臺幣1千萬元以下罰金。
未經許可，持有、寄藏或意圖販賣而陳列第1項所列槍枝者，處3
年以上10年以下有期徒刑，併科新臺幣700萬元以下罰金。
第1項至第3項之未遂犯罰之。


司法院資訊處製作；財團法人民間司法改革基金會備份。
